臺灣士林地方法院民事裁定　99年度消債抗字第42號
抗　告　人　邱肇嘉
代　理　人　許銳明律師
上列抗告人因消費者債務清理條例更生事件，抗告人對於民國99
年9 月29日本院99年度消債清字第63號裁定提起抗告，本院裁定
如下：
    主  文
抗告駁回。
抗告費用新臺幣壹仟元由抗告人負擔。
    理  由
一、按更生方案未依消費者債務清理條例（下稱消債條例）第59
    條、第60條規定可決時，除有該條例第64條規定之情形外，
    法院應以裁定開始清算程序；法院開始清算程序之裁定，應
    載明其年、月、日、時，並即時發生效力。前項裁定，不得
    抗告，消債條例第61條、第83條分別定有明文。又抗告不合
    法者，第二審法院應以裁定駁回之，民事訴訟法第495 條之
    1 第1 項、第444 條第1 項前段分別亦有明定。而上開規定
    ，依消債條例第15條規定，於更生或清算程序準用之。
二、抗告意旨略以：伊每月薪資僅新臺幣（下同）40,000元左右
    ，每月可支配所得僅26,000元，非原裁定所認定32,886元，
    且伊將屆滿59歲，距強制退休年齡6 年餘，原裁定以8 年計
    算清償總額，顯然失當。又伊願意重新提出更生方案每期清
    償20,000元，期予更生機會，爰依消債條例第65條第2 項前
    段規定提起抗告等語，並聲明：原裁定廢棄，抗告人所提之
    更生方案應予認可。
三、經查，抗告人因消債條例事件聲請更生，前經本院98年度消
    債更字第7 號裁定自民國99年2 月8 日17時起開始更生程序
    ，惟抗告人所提之更生方案，未能依消債條例第59條、第60
    條規定獲得債權人會議之可決，原審乃審酌抗告人所提之更
    生方案並不符消債條例第64條規定之情形，而於99年9 月29
    日依消債條例第61條、第83條第1 項規定裁定開始清算程序
    ，原裁定亦載明開始清算之裁定不得抗告，已據本院調閱上
    開更生、清算案卷查核屬實。揆諸首揭規定，抗告人對該開
    始清算程序之裁定，自不得抗告。至於消債條例第65條第2
    項規定：「對於不認可更生方案之裁定提起抗告者，前項開
    始清算程序之裁定，並受抗告法院之裁判。」惟此乃針對更
    生方案經債權人會議可決後，法院依同條例第62條第1 項應
    為認可與否之裁定，嗣法院依同法第63條等相關規定不認可
    更生方案，同時裁定開始清算程序之情形。查本件抗告人所
    提之更生方案，既未獲得債權人會議之可決，原審亦非裁定
    不予認可債權人會議可決之更生方案，則抗告人援引消債條
    例第65條第2 項規定提起本件抗告，自有誤會。從而，抗告
    人之抗告為不合法，應予駁回。
四、據上論結，本件抗告為不合法，依消費者債務清理條例第11
    條第2 項、第15條，民事訴訟法第495 條之1 第1 項、第44
    4 條第1 項前段、第95條、第78條，裁定如主文。
中    華    民    國   100    年    3     月    31    日
                  民事第一庭  審判長法  官  俞慧君
                                    法  官  陳梅欽
                                    法  官  林政佑
以上正本證明與原本無誤。
本件裁定不得再抗告。
中    華    民    國   100    年    4     月    6     日
                                    書記官  蔡岳霖